臺灣高雄地方法院刑事判決　　　　　　 94年度簡上字第335號
上　訴　人　乙○○
上列上訴人因竊盜案件，不服臺灣高雄地方法院高雄簡易庭94年
度簡字第1426號，中華民國94年4 月7 日第一審刑事簡易判決（
聲請簡易處刑案號：93年度偵字第20030 號），提起上訴，本院
管轄之第二審合議庭依通常程序為第一審判決如下：
    主  文
原判決撤銷。
本件免訴。
    理  由
一、本件聲請簡易判決處刑意旨係以：乙○○基於意圖為自己不
    法之所有之犯意，於93年10月1 日11時30分許，在高雄縣大
    樹鄉○○村○○路與中華路口附近，以自備鑰匙乙支竊取朱
    育諒所有，為甲○○使用之車號ＯＦＬ─351 號重型機車得
    逞，而於翌日14時許，在高雄縣大樹鄉○○村○○路○○道
    路，因行跡可疑，經警盤查而查獲上開機車，並扣得鑰匙乙
    支，因認被告涉有刑法第三百二十條第一項之普通竊盜罪嫌
    。
二、按案件曾經判決確定者，應為免訴之判決，刑事訴訟法第
    302 條第1 款定有明文，此項原則關於實質上一罪或裁判上
    一罪，均有其適用。連續犯係裁判上一罪，其一部分犯罪事
    實曾經判決確定者，其效力當然及於全部，故檢察官復將其
    他部分重行起訴，亦應諭知免訴之判決（最高法院四十九年
    台非字第二Ｏ號判例參照）。又刑事訴訟法第302 條之免訴
    判決，得不經言詞辯論為之，同法第307 條亦有明文。
三、查本件被告乙○○前被訴於(一)93年8 月27日19時50分許，由
    朱國池騎乘車牌號碼ＴＸＭ─980 號輕型機車搭載被告，並
    攜帶被告所有對人之生命、身體安全構成威脅，在客觀上顯
    然具有危險性屬兇器之梅花扳手2 支及鉗子、螺絲起子各1
    支，共同至洪瑞聰所有位在高雄縣鳥松鄉○○路54之3 號前
    ，而以上開工具拆卸並竊取洪瑞聰所有之鋁門2 扇、鋁窗4
    面，得手後，將之置放於前開機車上而載離現場；(二)93年10
    月7 日上午9 時許，在高雄縣高屏大橋下方之某磚窯廠前，
    見黃素美所有之車牌號碼ＯＰＴ─140 號重型機車停放於該
    處（緣黃素美所有之上開機車，於同年月5 日14時30分許，
    在高雄縣大樹鄉○○村○○路178 號前，遭不詳之人竊取）
    ，並留有機車鑰匙於電源開關上，竟徒手開啟電源，而竊取
    該部機車，得手後，供己騎用；(三)93年10月7 日上午11時許
    ，乙○○騎乘上開竊得之機車，至鄭武雄所有位在屏東縣屏
    東市○○路7 號之「豐順碾米廠」內（無故侵入住居部分，
    未據提起告訴），徒手竊取鄭武雄所有之碾米圓形滾筒12個
    ，得手後，將之置放於前開重型機車上而載離現場等情，業
    經檢察官以93年度偵字第17348 號就上述(一)部分之犯罪事實
    起訴，及以93年度偵字第5037號就上述(二)(三)部分之犯罪事實
    聲請併案審理，並由本院於94年1 月17日以93年度易字第
    1465號判處有期徒刑9 月確定在案，有該判決書暨臺灣高等
    法院被告前案紀錄表、臺灣高雄地方法院檢察署全國刑案資
    料查註表各乙份附卷可稽；經查前案確定判決所認定之竊盜
    事實與本件檢察官聲請簡易判決處刑之竊盜事實時間緊接，
    又所犯為犯罪構成要件相同之罪，故足認被告顯係基於概括
    犯意而為之，自屬連續犯，為裁判上一罪，依審判不可分原
    則，本案檢察官聲請簡易判決處刑之犯罪事實，應為前案確
    定判決既判力效力所及，揆諸上揭說明，爰不經言詞辯論，
    逕為諭知免訴之判決。
四、原審以被告所犯係刑法第三百二十條第一項之普通竊盜罪，
    犯罪事證明確，予以論罪科刑，固非無見，然本件檢察官聲
    請簡易判決處刑部分之犯罪事實，與前案經判決確定部分，
    既屬連續犯之裁判上一罪關係，為該案判決效力所及，法院
    自應為免訴之判決，原審未予注意，而為被告有罪之實體判
    決，自有未洽，上訴人上訴意旨認本案與前案有連續犯關係
    ，為有理由，自應由本院撤銷改判。
五、按檢察官聲請以簡易判決處刑之案件，經法院認為有第451
    條之1 第4 項但書之情形者，應適用通常訴訟程序審判之，
    刑事訴訟法第452 條定有明文；且對於簡易判決之上訴，準
    用刑事訴訟法第三編第一章及第二章之規定，同法第455 條
    之1 第3 項亦有明文，是管轄第二審之地方法院合議庭受理
    簡易判決上訴案件，應依通常程序審理。如認案件有刑事訴
    訟法第452 條之情形者，應撤銷原判決，逕依通常程序為第
    一審判決（最高法院92年台非字第352 號判決意旨參照）。
    本件檢察官就被告涉嫌竊盜之犯行聲請簡易判決處刑，經本
    院審理後，認本件應為免訴之諭知，已如前述，致有刑事訴
    訟法第451 條之1 第4 項但書第3 款之情形，依前揭規定，
    應由本院合議庭逕依通常程序審理後，自為第一審判決，附
    此敘明。
據上論斷，應依刑事訴訟法第455條之1第3項、第369條第1項前
段、第364條、第302條第1款、第307條，判決如主文。
中    華    民    國    94    年    7   月     22     日
                      刑事第四庭  審判長法  官  簡志瑩
                                        法  官  呂憲雄
                                        法  官  李  蓓
以上正本證明與原本無異。
如不服本判決，應於收受送達後10日內向本院提出上訴書狀（應
附繕本）。
中　　華　　民　　國　　94　　年　　7 　　月　　27　　日
　　　　　　　　　　　　　　　　　　　  書記官  何慧娟
